ACORDAO-COMPLETO-2361007

ACÓRDÃO DE RELAÇÃO

ACÓRDÃO DE RELAÇÃO 6060/2019 ATA 25/2019 - SEGUNDA CÂMARA

Acórdão 6060/2019-TCU-Segunda Câmara
	Os Ministros do Tribunal de Contas da União ACORDAM, por unanimidade, com fundamento nos arts. 1º, inciso V, e 39, inciso II, da Lei 8.443/1992, c/c os arts. 1º, inciso VIII, 143, inciso II, 259, inciso II, e 260 do Regimento Interno/TCU, em considerar legais, para fins de registro, os atos de concessão de pensão militar a seguir relacionados, de acordo com os pareceres emitidos nos autos:
1. Processo TC-Processo 013.248/2019-7 (PENSÃO MILITAR) 
	1.1. Interessados: Brigida Souza Alencar de Oliveira (XXX.632.882-XX) ; Eliane Batista Lima (XXX.986.532-XX) ; Eluiza Nunes Goes (XXX.325.972-XX) ; Katia Regina Souza Alencar Dias dos Santos (XXX.967.012-XX) ; Kelly Cristina Wanzileu Abreu (XXX.237.082-XX) ; Lucineide da Silva Goes (XXX.463.052-XX) ; Marcia Andreia Mendes de Lima (XXX.944.962-XX) ; Maria Auxiliadora da Silva Goes (XXX.257.282-XX) ; Maria Eunice Rodrigues Moreira (XXX.110.902-XX) ; Maria do Socorro Wanzileu Azulay (XXX.274.002-XX) ; Marilene Mendes de Lima (XXX.041.892-XX) ; Mariza Mendes de Lima (XXX.216.202-XX) ; Sandra Carvalho Agra (XXX.647.492-XX) ; Selma Carvalho Agra (XXX.885.002-XX) ; Silvana Dantas da Silva Agra (XXX.442.522-XX) ; Silvia Dantas da Silva Carvalho (XXX.023.502-XX) ; Sueli Carvalho Agra (XXX.660.762-XX) ; Veronica Souza de Alencar Novaes (XXX.843.492-XX) ; Wangracy Angelica Wanzileu Bezerra (XXX.472.882-XX) ; Wania Teodora Souza Wanzileu (XXX.217.312-XX) .
	1.2. Órgão/Entidade: Ministério da Defesa-Comando do Exército – MD/CE.
	1.3. Relator: Ministro-Substituto Marcos Bemquerer Costa.
	1.4. Representante do Ministério Público: Procurador Sergio Ricardo Costa Caribé.
	1.5. Unidade Técnica: Secretaria de Fiscalização de Pessoal (Sefip) .
	1.6. Representação legal: não há.
	1.7. Determinações/Recomendações/Orientações: não há.

Segunda Câmara

Ministério da Defesa-Comando do Exército - MD/CE.

Brigida Souza Alencar de Oliveira (XXX.632.882-XX); Eliane Batista Lima (XXX.986.532-XX); Eluiza Nunes Goes (XXX.325.972-XX); Katia Regina Souza Alencar Dias dos Santos (XXX.967.012-XX); Kelly Cristina Wanzileu Abreu (XXX.237.082-XX); Lucineide da Silva Goes (XXX.463.052-XX); Marcia Andreia Mendes de Lima (XXX.944.962-XX); Maria Auxiliadora da Silva Goes (XXX.257.282-XX); Maria Eunice Rodrigues Moreira (XXX.110.902-XX); Maria do Socorro Wanzileu Azulay (XXX.274.002-XX); Marilene Mendes de Lima (XXX.041.892-XX); Mariza Mendes de Lima (XXX.216.202-XX); Sandra Carvalho Agra (XXX.647.492-XX); Selma Carvalho Agra (XXX.885.002-XX); Silvana Dantas da Silva Agra (XXX.442.522-XX); Silvia Dantas da Silva Carvalho (XXX.023.502-XX); Sueli Carvalho Agra (XXX.660.762-XX); Veronica Souza de Alencar Novaes (XXX.843.492-XX); Wangracy Angelica Wanzileu Bezerra (XXX.472.882-XX); Wania Teodora Souza Wanzileu (XXX.217.312-XX).

MARCOS BEMQUERER

não há.

Procurador Sergio Ricardo Costa Caribé.

PENSÃO MILITAR (PMIL)

Secretaria de Fiscalização de Pessoal (Sefip).